【裁判字號】    92,勞再易,4
【裁判日期】    920702
【裁判案由】    給付退休金
【裁判全文】
臺灣臺中地方法院民事裁定  九十二年度勞再易字第四號
    再審聲請人  甲○○
    送達代收人  黃亭毓        .
    再審相對人  國立台中師範學院
    法定代理人  賴清標
右當事人間請求給付退休金事件，再審聲請人對於本院中華民國九十一年七月九日確定民事
裁定（九十一年度勞再易字第一號）聲請再審，本院裁定如左：
    主      文
再審之聲請駁回。
再審程序費用由再審聲請人負擔。
    理      由
一、程序方面：本件聲請人係對本院九十一年度勞再易字第一號確定民事裁定聲明不服，應
    適用民事訴訟法第五百零七條準再審之規定。而民事聲請或聲明，除屬民事訴訟費用法
    第二十一條但書所列聲請事件外，不徵費用。是聲請人為本件聲請未繳納裁判費，仍無
    不合，合先敘明。
二、實體方面：
  (一)按裁定已經確定，而有第四百九十六條第一項或第四百九十七條之情形者，得準用本編
    之規定，聲請再審，民事訴訟法第五百零七條定有明文。故對於已確定之裁定聲請再審
    ，必須主張原確定裁定有民事訴訟法第四百九十六條第一項各款或第四百九十七條所定
    之情形，始為合法，若聲請人已有此主張，亦須原確定裁定具有上述規定之再審事由，
    始為有理由。
  (二)聲請意旨略以：一、二審裁判費聲請人均依法繳納，沒有不繳裁判費之事實，聲請人在
    一、二審即主張相對人違反誠信原則，即：民國八十三年五月二十六日發公文允諾調相
    當等級職務，結果八十三年十一月十七日發布降調（從荐任一級九職等降調為七職等荐
    任六級職務），違反誠信及影響權益，故聲請人拒絕到職，相對人以此理由把聲請人免
    職，應賠償精神慰撫金三十萬元，一、二審均未針對聲請人之主張加以論斷，故再審是
    「補判決」，否則，聲請人每次都繳錢，鈞院均未加以論斷，聲請人錢要繳到何時，若
    要聲請人再繳款，應由一、二審法官均攤，或由相對人負擔才對等語，經核並未主張原
    確定裁定有民事訴訟法第四百九十六條第一項各款或第四百九十七條所定之情形，已難
    認為合法，況本院調閱九十一年度勞再易字第一號民事卷宗，聲請人係提起再審之訴（
    即對於本院八十八年度勞簡上字第七號、九十年度勞再易字第四號等確定判決聲明不服
    ），其性質與首揭所述不徵費用之聲請事件不同，依民事訴訟費用法第十九條規定，繳
    納裁判費為必須具備之程式，是原審於九十年十二月十三日裁定限期命其於送達後五日
    內補繳裁判費，即無不合；而此項裁定已於九十一年一月九日送達予聲請人，有送達證
    書附於上開再審之訴卷宗可稽，聲請人逾期迄未補正，且其訴訟救助之聲請復經本院九
    十一年度救字第四號、台灣高等法院九十一年度抗字第四０二號民事裁定駁回而告確定
    ，原審於訴訟救助之聲請經駁回確定後，始以聲請人提起再審之訴不能認為合法而予駁
    回，自無違誤，聲請人遽為本件再審，即應予駁回。
據上論結，本件聲請為不合法，依民事訴訟法第五百零七條、第五百零二條、第九十五條、
第七十八條，裁定如主文。
中        華        民        國   九十二   年      七       月      二       日
                                臺灣臺中地方法院民事第三庭
~B審判長法官  林清鈞
~B法      官  廖慧如
~B法      官  林慧貞
右為正本係照原本作成。
不得抗告。
中        華        民        國   九十二   年      七       月      二       日
~B法院書記官


司法院資訊處製作；財團法人民間司法改革基金會備份。
